---
title: "Projekt Eksploracja Danych"
output: 
  html_document:
    code_folding: "hide"
date: "2023-04-01"
editor_options: 
  chunk_output_type: console
---

```{r setup, include=FALSE}
knitr::opts_chunk$set(echo = F, message = F, warning = F)
```

<!--ts-->
* [Heart Attack Analysis & Prediction Dataset](#Heart Attack Analysis & Prediction Dataset)
  * [Dane](#Dane)
  * [Braki Danych](#Braki Danych)
* [Wizualizacje](#Wizualizacje)
* [Drzewo Decyzyjne](#Drzewo Decyzyjne)
<!--te-->

## Heart Attack Analysis & Prediction Dataset
Zbiór danych zawiera dane dotyczące pacjentów, którzy zostali poddani badaniom diagnostycznym związanym z chorobami serca.

1. Wiek - wiek pacjenta w latach
2. Plec - płeć pacjenta (0 - kobieta, 1 - mężczyzna)
3. Typ_bólu - typ bólu w klatce piersiowej (0 - typ nietypowy, 1 - typ wybuchowy, 2 - typ nieprawidłowy, 3 - typ stabilny)
4. Ciśnienie_krwi - ciśnienie krwi w spoczynku (w mm Hg)
5. Cholesteror - poziom cholesterolu w surowicy (w mg/dl)
6. Cukier - poziom cukru we krwi na czczo (> 120 mg/dl = 1, 0 w przeciwnym razie)
7. Wynik_EKG - wynik elektrokardiogramu podczas spoczynku (0 - norma, 1 - odchylenie ST-T, 2 - hipertrofia lewej komory)
8. Tętno - maksymalne osiągnięte tętno
9. Dławica_Piersiowa - dławica piersiowa spowodowana wysiłkiem (0 - nie, 1 - tak)
10. spadek_odcinka_ST - spadek odcinka ST wywołany wysiłkiem fizycznym względem spoczynku
11. Nachylenie - nachylenie odcinka ST podczas wysiłku (0 - brak, 1 - nachylenie w górę, 2 - nachylenie w dół)
12. Liczba_Naczyń - liczba głównych naczyń krwionośnych (0-3) zabarwionych podczas fluoroskopii
13. defekt - rodzaj defektu (0 - brak, 1 - odwrócony, 2 - normalny, 3 - odwrócony z niedoborem)
14. Choroba_Serca - wartość docelowa, określająca obecność choroby serca (0 - brak choroby, 1 - obecność choroby)
```{r,message=FALSE,warning=FALSE}
library(tidyverse)
library(ggplot2)
library(rio)
library(PerformanceAnalytics)
library(tidymodels)
library(ISLR)
library(rpart)
library(rpart.plot)
library(caret)
library(kableExtra)
```

```{r,results='hide',message=FALSE,warning=FALSE}
dane <- read.csv("C:\\Users\\48502\\Desktop\\Baza\\IAD6Sem\\EksploracjaDanych\\Projekt\\heart.csv")
head(dane)
colnames(dane) <- c("Wiek","Plec","Typ_bólu","Ciśnienie_krwi","Cholesterol","Cukier",
                    "Wynik_EKG","Tętno","Dławica_Piersiowa","spadek_odcinka_ST",
                    "nachylenie","Liczba_Naczyń","defekt","Choroba_Serca")
head(dane)
str(dane)
summary(dane)
dane$Plec <- factor(dane$Plec)
dane$Typ_bólu <- factor(dane$Typ_bólu)
dane$Wynik_EKG <- factor(dane$Wynik_EKG)
dane$Dławica_Piersiowa <- factor(dane$Dławica_Piersiowa)
dane$nachylenie <- factor(dane$nachylenie)
dane$defekt <- factor(dane$defekt)
dane$Choroba_Serca <- factor(dane$Choroba_Serca)
```

### Dane

```{r}
dane %>% 
  kbl() %>% 
  kable_styling(bootstrap_options = c("striped","hover")) %>% 
  scroll_box(width = "100%" ,height = "500px")
```

### Braki Danych
```{r,message=FALSE,warning=FALSE}
sum(is.na(dane))
```
Braki Danych nie występują

## Wizualizacje

```{r,results='hide',message=FALSE,warning=FALSE,echo=FALSE}
dane %>%
  ggplot(aes(x=Plec, fill=Plec)) +
  geom_bar() +
  labs(title = "Liczba badanych osób", y = "Liczba", x = "Płeć")+
  scale_x_discrete(labels = c("F", "M"), 
                   breaks = c("0", "1"))+
  scale_fill_manual(values = c("0"="deeppink", "1"="dodgerblue"),labels=c("F","M")) +
  geom_text(stat='count', aes(label=..count..), position=position_stack(vjust=0.5)) +
  theme_bw()
```

```{r,results='hide',message=FALSE,warning=FALSE,echo=FALSE}
dane %>%
  group_by(Wiek) %>%
  summarize(mean_chol = mean(Cholesterol, na.rm = TRUE)) %>%
  ggplot(aes(x = Wiek, y = mean_chol)) +
  geom_col() +
  labs(title = "Związek między wiekiem a poziomem cholesterolu", y = "Średni poziom cholesterolu", x = "Wiek") +
  theme_bw() +
  scale_x_continuous(breaks = seq(20, 80, 5))

chlg <- dane %>%
  filter(Cholesterol > 250)%>%
  summarise(Liczba_Osob=n())
chlng <- dane %>%
  filter(Cholesterol < 250)%>%
  summarise(Liczba_Osob=n())
chl <- data.frame(
  grupa = c("Cholesterol powyzej 250", "Cholesterol ponizej 250"),
  Liczba_Osob = c(chlg$Liczba_Osob, chlng$Liczba_Osob)
)

ggplot(data = chl, aes(x = grupa, y = Liczba_Osob)) + 
  geom_col(fill=c("#E69F00", "#56B4E9")) +
  labs(title = "Liczba osób z cholesterolam powyżej/pod 250",
       y = "Liczba osób", x = "") +
   geom_text(aes(label = Liczba_Osob), position = position_dodge(width = 0.6),
             vjust = -0.5)+
  theme_bw()
```

# Drzewo decyzyjne
```{r,results='hide',message=FALSE,warning=FALSE,echo=FALSE}
set.seed(2023)
dane_train <- dane %>% 
    sample_frac(size = 0.7)
dane_test <- setdiff(dane, dane_train)
str(dane_train)
str(dane_test)
mod.rpart <- rpart(Choroba_Serca~., data = dane_train, 
                   control = rpart.control(minsplit = 20,
                                           minbucket = 5,
                                           maxdepth = 4))
summary(mod.rpart)
rpart.plot(mod.rpart)
pred.prob <- predict(mod.rpart,newdata=dane_test)
pred.prob[10:20]

pred.class <- predict(mod.rpart, newdata = dane_test, type = "class")
pred.class

tab <- table(predykcja = pred.class, obserwacja = dane_test$Choroba_Serca)
tab
```

# Regresja Logistyczna 

```{r,results='hide',message=FALSE,warning=FALSE,echo=FALSE}
set.seed(2023)
ind <- sample(1:nrow(dane), size = 2/3*nrow(dane))
dt.ucz <- dane[ind,]
dt.test <- dane[-ind,]
mod.logit <- glm(Choroba_Serca~Plec+Typ_bólu+Ciśnienie_krwi+Dławica_Piersiowa+nachylenie+Liczba_Naczyń+defekt
                   , dt.ucz, family = binomial("logit"))
summary(mod.logit)

exp(cbind(OR = coef(mod.logit), confint(mod.logit))) %>% 
    kable(digits = 4)%>%
    kable_styling()
```

# Metoda `k` najbliższych sąsiadów

```{r,message=FALSE,warning=FALSE,echo=FALSE}
dane.std <- dane %>% 
    mutate_if(is.numeric, scale)
set.seed(123)
ind <- sample(nrow(dane), size = nrow(dane)*2/3)
dt.ucz <- dane.std[ind,]
dt.test <- dane.std[-ind,]

#acc <- function(pred, obs){
#    tab <- table(pred,obs)
#    acc <- sum(diag(prop.table(tab)))
#    acc
#}
#
#1:40 %>% 
#    map(~knn3(Choroba_Serca~., data = dt.ucz, k = .x)) %>% 
#    map(~predict(.x, newdata = dt.test, type = "class")) %>% 
#    map_dbl(~acc(pred = .x, obs = dt.test$spam)) %>% 
#    tibble(k = 1:length(.), acc=.) %>% 
#    ggplot(aes(k, acc))+
#     geom_line()
#
#mod.knn <- knn3(Choroba_Serca~., data = dt.ucz,
#                k = 3)
#mod.knn
```

